臺灣高等法院臺中分院刑事判決　　　　　　民國九十一年度上易字第一二五六號
　　上　訴　人
　　即　自訴人　台中市舊貨服務職業工會
　　代　表　人　甲○○
　　代　理　人　乙○○
　　被　　　告　丙○○
右上訴人因被告侵占案件，不服臺灣臺中地方法院中華民國九十一年六月五日第一審
判決（民國九十一年度自字第二二五號），提起上訴，本院判決如左：
    主　　文
原判決撤銷。
丙○○連續意圖為自己不法之所有，而侵占對於業務上所持有之物，處有期徒刑柒月
。
    事　　實
一、丙○○自民國（下同）八十八年七月一日起，擔任台中市舊貨服務職業工會會計
    一職，負責上開工會會務之處理，及收取工會會員之入會費、常年會費、勞健保
    等費用，為從事一定業務之人員；竟意圖為自己不法之所有，基於概括之犯意，
    自八十九年一月四起至九十一年三月五日止，連續將由工會會員處所收取之如附
    表所示之入會費及常年會費、勞保費用、健保費用等款項予以侵占入己，並以在
    電腦上登載已收之方式，來矇騙台中市舊貨服務職業工會，共計侵占該工會新台
    幣（下同）二百四十二萬九千六百六十四元。嗣經該工會於九十一年一月份由常
    務理監事清查帳目時，始發現上情。
二、案經台中市舊貨服務職業工會提起自訴。
    理　　由
一、右揭事實及被告丙○○於八十九年一月四日起至九十一年三月五日間，係擔任自
    訴人之會計等節，已據被告丙○○於原審及本院審理中坦承不諱，核與被害人台
    中市舊貨職業服務工會之代理人甲○○到庭所指訴之情節相符，復有被告侵占被
    害人帳款之簿冊（包括八十九年度、九十年度及九十一年度之明細表）、被告親
    自查帳後列出清冊一份，及台中市舊貨服務職業工會第四屆第二次理監事會會紀
    錄及同屆第九次理監事聯席會議紀錄影本各一份在卷可據，堪認被告之自白與事
    實相符，本件事證明確，被告犯行，堪以認定。
二、核被告丙○○係從事一定業務之人員，其前揭所為係犯刑法第三百三十六條第二
    項之業務侵占罪；又被告先後多次業務侵占行為，時間緊接；所犯罪名相同，顯
    係基於概括之犯意反覆為之，為連續犯，應依刑法第五十六條之規定以一罪論，
    並加重其刑。原審以被告罪證明確，予以論罪科刑，原無不合，惟查被告犯罪後
    ，並未與自訴人成立和解，將侵占之款項全部返還自訴人，原審諭知緩刑，尚有
    未當，自訴人上訴意旨執此指摘原判決不當，為有理由，應由本院將原判決撤銷
    改判，爰審酌被告犯罪之動機、目的、手段、犯後態度、所生之危害等一切情狀
    ，量處以有期徒刑七月。
據上論斷，應依刑事訴訟法第三百六十九條第一項前段、第三百六十四條、第三百四
十三條、第二百九十九條第一項前段，刑法第五十六條、第三百三十六條第二項，罰
金罰鍰提高標準條例第一條前段，判決如主文。
中      華      民      國　  　九十一   年       八      月     十三   日
                                    臺灣高等法院臺中分院刑事第五庭
                                          審判長法　官  袁　從　楨
                                                法  官  郭　同　奇
                                                法　官　胡　森　田
右正本證明與原本無異。
不得上訴。
                                                書記官  王  瑩  澤
中      華      民  國　  　九十一   年       八      月     十四   日
                                                                        Ｉ
